【裁判字號】    98,台抗,662
【裁判日期】    980827
【裁判案由】    聲明異議
【裁判全文】
最高法院民事裁定              九十八年度台抗字第六六二號
再抗告人  甲○○
代 理 人  陳化義律師
上列再抗告人因與相對人乙○○間聲明異議事件，對於中華民國
九十八年五月十二日台灣高等法院台中分院裁定（九十八年度抗
字第二四一號），提起再抗告，本院裁定如下：
    主  文
再抗告駁回。
再抗告程序費用由再抗告人負擔。
    理  由
按對於抗告法院所為抗告有無理由之裁定再為抗告，僅得以其適
用法規顯有錯誤為理由，此觀強制執行法第三十條之一準用民事
訴訟法第四百八十六條第四項之規定自明。所謂適用法規顯有錯
誤者，係指原裁定所適用之法規顯然不合於法律規定，或與司法
院現尚有效及大法官會議之解釋，或本院現尚有效之判例顯然違
反，或消極的不適用法規，顯然影響裁判者而言（本院六十年台
再字第一七○號判例參照）。本件再抗告人因與相對人間請求給
付票款強制執行事件，對於台灣台中地方法院（下稱執行法院）
駁回其強制執行之聲請聲明異議，經該院（下稱台中地院）裁定
駁回其異議之聲明，再抗告人提起抗告，原法院以：再抗告人向
執行法院聲請就相對人所有坐落台中縣大甲鎮○○段第三八二地
號土地上（下稱系爭土地）之未保存登記建物，即門牌號碼為台
中縣大甲鎮○○路○段一五八七之三號之房屋（下稱系爭建物）
予以執行，惟除執行名義正本暨確定證明書外，再抗告人僅提出
系爭土地之土地登記謄本與地籍圖騰本為憑。執行法院自得限期
命再抗告人就系爭建物提出如房屋納稅義務人等文件，憑以確認
系爭建物是否為相對人單獨所有。而再抗告人經歷次限期補正仍
未遵期提出系爭標的為相對人單獨所有之適切證明，致強制執行
程序不能進行，執行法院乃依強制執行法第二十八條之一第一款
之規定，裁定駁回其強制執行之聲請，即無不合，爰維持台中地
院之裁定，駁回其抗告。
再抗告意旨雖以：伊已提出相對人與第三人黃隆正間之房屋租賃
契約書，其上第七條前段記載房屋之稅捐由相對人負擔，應推定
系爭建物為相對人所有，原裁定適用強制執行法第二十八條之一
駁回其強制執行之聲請，適用法規顯有錯誤云云。惟查債權人查
報之財產是否確屬債務人之財產，執行法院僅能從外觀上加以認
定，故債權人提出使執行法院得由外觀上認定其所查報之財產屬
於債務人所有之證明，俾強制執行程序得以進行，乃其應為一定
必要之行為，此觀強制執行法第十七條規定之旨趣自明。本件再
抗告人聲請強制執行，既未能提出使執行法院自外觀上得以認定
其所查報之財產屬於債務人之證明（其所提出之房屋租賃契約書
僅為相對人與第三人間之約定，尚不足以證明），經執行法院再
限期命其補正，無正當理由逾期仍不為之，致強制執行程序不能
進行，原法院因以裁定駁回再抗告人之抗告，經核並無適用法規
顯有錯誤之情形。再抗告論旨，指摘原裁定不當，聲明廢棄，非
有理由。
據上論結，本件再抗告為無理由。依強制執行法第三十條之一、
民事訴訟法第四百九十五條之一第二項、第四百八十一條、第四
百四十九條第一項、第九十五條、第七十八條，裁定如主文。
中    華    民    國  九十八  年    八    月  二十七  日
                      最高法院民事第五庭
                          審判長法官  朱  建  男
                                法官  顏  南  全
                                法官  林  大  洋
                                法官  沈  方  維
                                法官  陳  碧  玉
      本件正本證明與原本無異
                                      書  記  官
中    華    民    國  九十八  年    九    月    八    日
                                                      K


司法院資訊處製作；財團法人民間司法改革基金會備份。
